# 财税【 2009 】 59 号文，是否应确认递延所得税资产？

提问人：xinshourumen 时间：2013-02-25 14:40:56
国有公司P拥有全资子公司A公司、B公司。B公司发行股份 1000 万股（市价 12 元/股）给P，换入P公司持有的A公司的 100 ％长期股权投资 5000 万元（评估值1.2亿）。因为P公司现处于免税期，因此P公司与B公司约定本次重组采用财税【 2009 】 59 号文中的一般税务处理方式。也即：重组双方取得的长期股权投资的计税基础均以公允价值1.2亿为基础确定。
问题： 1 、P公司目前处于免税合并的优惠期，在免税期过后的未来年度内，如果转让其对A公司的部分股权投资，能否按上述公允价值扣除？
2 、B公司从P公司处取得的对A公司的长期股权投资由于账面价值小于计税基础，能否确认递延所得税资产？

回答人：chenyiwei
1 、P公司在免税期过后的未来年度内，如果转让其对A公司的部分股权投资，应可按上述公允价值作为计税基础扣除。 2 、此问题今天在本版面上有讨论：http://bbs.esnai.com/forum.php?m ... 466&pid=6738625。